臺灣臺北地方法院刑事判決　　　　　　　　　　　九十二年度交簡上字第二一三號
　　上　訴　人
　　即　被　告　丙○○
右列上訴人即被告因業務過失傷害案件，不服本院新店簡易庭於中華民國九十二年十
月二十八日九十二年度店交簡字第二九七號一審刑事簡易判決（檢察官聲請簡易判決
處刑書案號：臺灣臺北地方法院檢察署九十二年度偵字第六三二五號），提起上訴，
本院管轄之第二審合議庭判決如左：
    主      文
上訴駁回。
丙○○緩刑貳年。
    事實及理由
一、本案經本院審理結果認原審對上訴人即被告丙○○論罪科刑之判決，其認事用法
    均無違誤，應予維持，並引用附件第一審簡易判決書所載之事實、證據及理由（
    見附件）。
二、公訴人認被告所涉業務過失傷害之犯行，業據被告坦承不諱，核與被害人即告訴
    人丁○○、乙○○指訴之情節相符，復有臺北縣政府警察局新店分局交通分隊製
    作記載本件車禍發生情形之道路交通事故調查報告表、交通事故分析研判表、道
    路交通事故補充資料表、交通事故當事人通訊資料表、自首調查表及現場相片十
    二幀等件附卷可稽，而告訴人等確因本件車禍受有如前揭事實欄所載之傷害，亦
    有財團法人天主教耕莘醫院診斷證明書二紙在卷足憑，被告於九十二年五月二十
    六日本院調查時略以：伊於九十二年十月二十九日即原審判決同年月二十八日之
    翌日，已與告訴人達成和解並給付完畢，又對於原審認定之事實表示無意見，亦
    無其他證據請求調查等語，其犯行堪以認定（參見本院訊問筆錄）。
三、原審核被告所為，係犯刑法第二百八十四條第二項前段之業務過失傷害罪，依刑
    事訴訟法第四百四十九條第一項、第三項、第四百五十二條第二項、刑法第二百
    八十四條第二項前段、第五十五條、第六十二條前段、第四十一條第一項前段，
    罰金罰鍰提高標準條例第一條前段、第二條之規定，審酌被告就本件車禍事故之
    過失程度、告訴人之傷勢及犯罪後未能與告訴人達成和解等一切情狀，依自首之
    規定，量處被告有期徒刑四月，並諭知如易科罰金以三百元折算一日，認事用法
    ，均無不合，量刑亦屬妥適，被告上訴主張其與告訴人業已成立和解，且告訴人
    願意撤回告訴，應為不受理判決，並提出九十二年十月二十九日和解書影本一份
    附卷為憑，惟按告訴乃論之罪，告訴人於第一審辯論終結前得撤回其告訴，又告
    訴經撤回者，應諭知不受理之判決，刑事訴訟法第二百三十八條第一項及第三百
    零三條第三款定有明文；本件被告業務過失傷害案件，並未經告訴人在第一審辯
    論終結前以書狀或言詞逕向該第一審法院表示撤回告訴之意思，或向檢察官或司
    法警察官撤回告訴而於第一審辯論終結前轉達於該第一審法院，仍不生撤回告訴
    之效力，況被告於九十二年十二月十九日本院調查時當庭自承其於原審判決即九
    十二年十月二十八日之翌日才與告訴人成立和解，是告訴人既未於原審判決前向
    法院為撤回告訴、不予訴追之表示，原審就被告業務過失傷害犯行為有罪及科刑
    之判決，並無違誤，上訴人上訴主張應為不受理判決，尚非有據，應予駁回。
四、末查被告前未曾受有期徒刑以上刑之宣告，此有臺灣高等法院被告全國前案紀錄
    表一紙附卷可憑，被告於原審判決後已與告訴人和解，告訴人表示不願追究等情
    ，業據被告提出雙方九十二年十月二十九日和解書影本一份附卷足憑，被告經此
    偵查審判程序，自當知所警惕而無虞再犯，本院綜核各情，認原審所為上開刑之
    宣告，已足策其自新，因認原審所宣告之刑，以暫不執行為適當，併諭知緩刑二
    年，以啟其自新。
五、據上論斷，應依刑事訴訟法第四百五十五條之一第一項、第三項、第三百六十八
    條、第三百七十三條，刑法第七十四條第一款，判決如主文。
本案經檢察官甲○○到庭執行職務
中　　　華　　　民　　　國　　九十三　　年　　　三　　　月　　二十九　　日
                                  臺灣臺北地方法院交通法庭
                                      審判長法  官  洪  文  慧
                                            法  官  陳  婷  玉
                                            法  官  鄧  德  倩
右正本證明與原本無異。
本判決不得上訴。
                                            書記官  石  幸  代
中　　　華　　　民　　　國　　九十三　　年　　　三　　　月　　二十九　　日
